臺灣臺中地方法院刑事判決　　　　　　 100年度交易字第12號
公　訴　人　臺灣臺中地方法院檢察署檢察官
被　　　告　陳志宗
上列被告因過失致死案件，經檢察官提起公訴（99年度調偵字第
501號），本院合議庭裁定由受命法官獨任進行簡式審判程序，
判決如下：
    主    文
陳志宗從事業務之人，因業務上之過失致人於死，處有期徒刑伍
月，如易科罰金，以新臺幣壹仟元折算壹日。
    犯罪事實
一、陳志宗自民國（下同）98年間起受僱於張洪銀位於臺中市○
    區○○街16之2號所經營販賣菜類之阿銀商行擔任司機，平
    日駕駛車牌號碼X2-8566號自用小貨車（該自用小貨車車身
    上印有阿銀商行）載送青菜，乃從事駕駛為其業務之人。陳
    志宗於99年4月1日上午8時20分許，駕駛車牌號碼X2-8566號
    自用小貨車載送青菜至臺中市○○路華盛頓幼稚園後欲返回
    阿銀商行，沿臺中市○區○○○街往復興路之方向行駛，途
    經臺中市○區○○○街與南京三街無號誌之交岔路口時，本
    應注意減速慢行，作隨時停車之準備，並應注意未設標誌、
    標線或號誌劃分幹、支線道，且車道數相同，左方直行車應
    暫停讓右方直行車先行。而依當時天候晴，日間自然光線，
    路面為柏油、乾燥、無缺陷及無障礙物，視距良好，又無不
    能注意之情形，竟疏未注意減速慢行，及讓右方直行車先行
    ，猶貿然通過該交岔路口，適有李玉鶯騎乘車牌號碼EZX-80
    6號輕型機車，沿臺中市○區○○○街往公園東路方向直行
    正通過該交岔路口，亦疏未注意減速慢行，陳志宗因一時閃
    煞不及，其所駕駛上開自用小貨車之右前車頭遂與李玉鶯所
    騎乘上開機車左側車身發生碰撞，使李玉鶯人車倒地，致李
    玉鶯受有嚴重頭部外傷併小腦出血併左側硬膜下出血、左側
    脛腓骨骨折、低血容性休克、心肺衰竭等傷害，經緊急送往
    臺中市○○街澄清醫院急救後，因頭部外傷併顱內出血延至
    同年4月1日下午1時39分許不治死亡。陳志宗則於肇事後，
    在未經有偵查權之機關或公務員發覺為犯嫌前，向到場處理
    本件車禍之臺中市警察局第三分局交通分隊警員溫智輝自首
    即陳明其為肇事者及肇事經過，並願接受裁判。
二、案經李玉鶯之夫林宗昭訴請臺灣臺中地方法院檢察署檢察官
    及該署檢察官相驗後自動檢舉簽分偵查起訴。
    理    由
一、本件被告陳志宗所犯係死刑、無期徒刑、最輕本刑為3年以
    上有期徒刑以外之罪，其於準備程序中就被訴事實為有罪之
    陳述，經告知簡式審判程序之旨，並聽取公訴人及被告之意
    見後，本院合議庭認為適宜而裁定由受命法官獨任進行簡式
    審判程序。又本件係經被告於準備程序期日為有罪之陳述，
    而經本院合議庭裁定由受命法官獨任以簡式審判程序加以審
    理，則依據刑事訴訟法第273條之2、同法第159條第2項之規
    定，不適用傳聞法則有關限制證據能力之相關規定，合先敘
    明。
二、上揭犯罪事實，業據被告陳志宗於警詢、偵查中及本院準備
    程序、審理時均坦承不諱，核與證人即告訴人林宗昭於警詢
    、偵查中及本院準備程序時指證訴之情節相符，並有道路交
    通事故現場圖、道路交通事故調查報告表（一）、（二）、
    臺中市○○○道路交通事故初步分析研判表及現場照片18張
    附卷可稽。而被害人李玉鶯確因本件車禍受有嚴重頭部外傷
    併小腦出血併左側硬膜下出血、左側脛腓骨骨折、低血容性
    休克、心肺衰竭等傷害，因頭部外傷併顱內出血不治死亡，
    亦有被害人李玉鶯之澄清綜合醫院診斷證明書1紙附卷可考
    ，復經臺灣臺中地方法院檢察署檢察官督同法醫師相驗屬實
    ，製有勘驗筆錄、相驗屍體證明書、檢驗報告書及相驗屍體
    照片14張附卷足憑。按汽車行經無號誌之交岔路口，應減速
    慢行，作隨時停車之準備；又汽車行至無號誌而無交通指揮
    人員指揮之交岔路口，支線道車應暫停讓幹線道車先行。未
    設標誌、標線或號誌劃分幹、支線道者，少線道車應暫停讓
    多線道先行；車道數相同時，轉彎車應暫停讓直行車先行；
    同為直行車或轉彎車者，左方車應暫停讓右方車先行，道路
    交通安全規則第93條第1項第2款、第102條第1項第2款分別
    定有明文。經查本件被告於前開時地駕駛上開自用小貨車，
    本應注意遵守上開規定，而依當時天候晴，日間自然光線，
    路面為柏油、乾燥、無缺陷及無障礙物，視距良好，有道路
    交通事故調查報告表（一）附卷可查，又無不能注意之情形
    ，詎其能注意，竟疏未注意減速慢行及暫停讓被害人李玉鶯
    之右方直行車先行，猶貿然通過該交岔路口，因而肇事致被
    害人傷重不治死亡，顯見被告確有過失，雖被害人亦疏未注
    意減速慢行而與有過失，惟被告仍難辭過失之責，且其過失
    行為與被害人死亡間具有相當因果關係。從而被告之自白，
    核與事實相符，應堪採信。本件事證明確，被告犯行堪以認
    定。
三、查被告陳志宗自98年間起受僱於張洪銀位於臺中市○區○○
    街16之2號所經營販賣菜類之阿銀商行擔任司機，平日駕駛
    車牌號碼X2-8566號自用小貨車（該自用小貨車車身上印有
    阿銀商行）載送青菜，而被告於本件車禍發生當時，係駕駛
    上開自用小貨車載送青菜至臺中市○○路華盛頓幼稚園後欲
    返回阿銀商行途中等情，此經被告供明在卷，乃從事以駕駛
    為業務之人，則其於執行業務中肇事致人死亡，核其所為，
    係犯刑法第276條第2項之業務過失致人於死罪。起訴書雖認
    被告所為係犯刑法第276條第1項前段之過失致人於死罪，惟
    業經蒞庭公訴檢察官於100年1月19日本院審理時當庭陳明變
    更為刑法第276條第2項之業務過失致人於死罪，故本院毋庸
    再變更起訴法條，併此敘明。又被告陳志宗於肇事後，在未
    經有偵查權之機關或公務員發覺為犯嫌前，主動向到場處理
    本件車禍之臺中市警察局第三分局交通分隊警員溫智輝陳明
    其為肇事者及肇事經過等情，此有臺中市○○○道路交通事
    故肇事人自首情形紀錄表各1紙附卷可考，足認被告係自首
    而接受裁判，核與自首要件相符，應依刑法第62條前段規定
    減輕其刑，爰審酌被告於事後已與被害人家屬達成和解賠償
    損害，有臺中市東區調解委員會調解書附卷可參，及其過失
    程度，被害人家屬所受傷痛程度，與犯後坦承過失犯行等一
    切情狀，量處如主文所示之刑，並諭知易科罰金之折算標準
    ，以示懲儆。
四、據上論斷，應依刑事訴訟法第273條之1第1項、第299條第1
    項前段，刑法第276條第2項、第62條前段、第41條第1項前
    段，刑法施行法第1條之1第1項、第2項前段，判決如主文。
本案經檢察官蔡志明到庭執行職務
中    華    民    國   100    年    1     月    31    日
                  刑事第一庭    法  官  朱光國
以上正本證明與原本無異。
如不服本判決應於收受判決後10日內向本院提出上訴書狀，並應
敘述具體理由；其未敘述上訴理由者，應於上訴期間屆滿後20日
內向本院補提理由書（均須按他造當事人之人數附繕本）「切勿
逕送上級法院」。
                                書記官  巫偉凱
中    華    民    國   100    年    1     月    31    日
附錄論罪科刑法條
刑法第276條：
因過失致人於死者，處2年以下有期徒刑、拘役或2千元以下罰金
。
從事業務之人，因業務上之過失犯前項之罪者，處5年以下有期
徒刑或拘役，得併科3千元以下罰金。